臺灣高等法院民事裁定　　　　　　　　 96年度再易字第105號
聲　請　人　巧昱服飾設計有限公司
法定代理人　甲○○
相　對　人　國光汽車客運股份有限公司
法定代理人　乙○○
上列當事人間因返還保證金事件，聲請人對於中華民國96年6月2
1日本院96年度上易字第462號確定裁定聲請再審，本院裁定如下
：
    主  文
本院96年度上易字第462號確定裁定廢棄。
    理  由
一、聲請意旨略以：聲請人於民國（下同）96年6月6日收受本院
    96年度聲字第179號駁回伊聲請訴訟救助之裁定後，即於同
    年6月8日向臺灣板橋地方法院繳納第二審裁判費，係於臺灣
    板橋地方法院裁定命伊於5日內補正裁判費之期限內繳納，
    自訴訟救助駁回裁定確定起算亦未逾2日，故顯非逾相當期
    間。詎伊於96年6月26日收受本院同年6月21日所為96年度上
    易字第462號確定裁定（下稱原確定裁定）駁回伊之第二審
    上訴，此係本院疏失漏未查證而裁定駁回伊之上訴，違反最
    高法院18年度再字第20號判例，適用法規顯有錯誤，爰依民
    事訴訟法第507條、第496條第1項、第497條規定，聲請再審
    ，聲明廢棄原確定裁定等語。
二、按依民事訴訟法第507條準用同法第496條第1項第1款規定，
    適用法規顯有錯誤者，得對於確定裁定聲請再審。又按逾越
    補正期間致被駁回之案，當事人如早已補繳有確據者，自應
    認為有提起再審之情形，有最高法院18年度再字第20號判例
    可據。
三、經查原確定裁定以聲請人不服臺灣板橋地方法院95年度訴字
    第2247號第一審判決，提起上訴，未據繳納第二審裁判費，
    該第一審法院於96年5月3日裁定限期命聲請人於收受裁定後
    5日內補正，聲請人收受裁定後雖曾於同年5月14日聲請訴訟
    救助，然該聲請業經本院於同年5月29日以96年度聲字第179
    號裁定駁回在案，該裁定已於同年6月6日送達聲請人，聲請
    人逾期未繳納裁判費，其上訴自非合法為由，而於同年6月2
    1日裁定駁回聲請人之上訴。惟查聲請人已於96年6月8日向
    臺灣板橋地方法院繳納第二審裁判費新台幣1萬2720元，有
    該法院自行收納款項統一收據可稽（見本院96年度上易字第
    462號卷29-30頁）；原確定裁定以聲請人未繳納第二審裁判
    費為由，裁定駁回其第二審上訴，違反最高法院18年度再字
    第20號判例，聲請意旨主張原確定裁定適用法規顯有錯誤，
    聲明廢棄原確定裁定，為有理由，爰予廢棄原確定裁定。
四、據上論結，本件聲請再審為有理由，依民事訴訟法第507條
    、第496條第1項第1款，裁定如主文。
中　　華　　民　　國　　96　　年　　11　　月　　19　　日
                  民事第八庭
                      審判長法　官  劉勝吉
　　　　　　　　　　　　　　法　官  連正義
　　　　　　　　　　　　　　法　官  鄭威莉
正本係照原本作成。
不得抗告。
中　　華　　民　　國　　96　　年　　11　　月　　21　　日
　　　　　　　　　　　　　　書記官  李垂福
